臺灣高雄地方法院民事判決　　　　　 110年度鳳小字第1240號
原　　　告　臺灣土地銀行股份有限公司

法定代理人　何英明　
訴訟代理人　吳念芷　
被　　　告　游秉鑫　

上列當事人間請求清償借款事件，本院於民國110 年12月21日言
詞辯論終結，判決如下：
    主    文
一、被告應給付原告新臺幣（下同）9 萬3,338 元，及自民國（
    下同）110 年4 月18日起至清償日止，按週年利率1.845 ％
    計算之利息，暨自110 年5 月19日起至清償日止，其逾期六
    個月以內者，依上開利率10％，逾期超過六個月者，依上開
    利率20％計算之違約金。
二、訴訟費用1,000 元由被告負擔。
三、本判決第一項得假執行。
    事實及理由
一、原告主張：被告前向原告借款10萬元，約定借款期間自109
    年5 月18日起至112 年5 月18日止，並自撥款日起，前6 個
    月按月計息，第7 個月起按年金法，按月平均攤還本息，利
    息按中華郵政股份有限公司2 年期定期儲金機動利率加年利
    率1 ％計算，合計為年利率1.845 ％，如遲延繳款時，逾期
    在6 個月以內者，按約定利率10％，逾期超過6 個月部分，
    按約定利率20％計收違約金，利息由勞動部依嚴重性特殊傳
    染性肺炎勞工紓困款相關規定補貼1 年之利息，被告應自撥
    款日第7 個月起至第12個月依前開約定攤還本金，第13個月
    至第36個月攤還本息，如第7 個月起，積欠本金達3 個月者
    ，勞動部即停止補貼利息。詎被告未於撥款日後第8 個月即
    110 年2 月18日繳付應攤還之本金，迄今已積欠應攤還本金
    3 個月，迭經催討無效，依約視為全部到期，應即償還全部
    借款，並自勞動部停止補貼利息之日即110 年4 月18日起計
    算利息及自110 年5 月19日起計算違約金。為此，爰依紓困
    貸款契約及消費借貸關係提起本訴，並聲明：如主文第1 項
    所示。
二、被告則以：對原告請求之金額不爭執，我有意願償還，但希
    望能以分期付款方式清償。
三、按當事人於言詞辯論時為訴訟標的之認諾者，應本於其認諾
    為該當事人敗訴之判決，民事訴訟法第384 條定有明文。被
    告對於原告依訴之聲明所為關於某法律關係之請求，於法院
    行言詞辯論時為承認者，即生訴訟法上認諾之效力，法院應
    不待調查原告請求之訴訟標的之法律關係果否存在，逕以認
    諾為該被告敗訴判決之基礎（最高法院85年度台上字第153
    號判決意旨參照）。本件被告已於110 年12月21日本院言詞
    辯論時表示願意償還，被告即為訴訟標的之認諾，揆諸上開
    規定，即應本於該認諾為被告敗訴之判決。從而，原告依消
    費借貸、紓困貸款契約之法律關係，請求被告給付如主文第
    一項所示之本金、利息及違約金，洵屬有據，應予准許。
四、本件係小額程序為被告敗訴之判決，依民事訴訟法第436 條
    之20規定，應依職權宣告假執行。
五、訴訟費用負擔之依據：民事訴訟法第78條。
中    華    民    國   111    年    1     月    10    日
                  鳳山簡易庭  法    官  林育丞
以上正本係照原本作成。
民事訴訟法第436條之24第2項：對於本判決之上訴，非以違背法
令為理由，不得為之。
如對本判決上訴，須於判決送達後20日內向本院提出上訴狀，並
須表明原判決所違背之法令及其具體內容與依訴訟資料可認為原
判決有違背法令之具體事實之上訴理由。（均須按他造當事人之
人數附繕本）。
中    華    民    國   111    年    1     月    10    日
                              書  記  官